【裁判字號】    90,訴,609
【裁判日期】    900921
【裁判案由】    違反槍砲彈藥刀械管制條例等
【裁判全文】
臺灣屏東地方法院刑事判決                            九十年度訴字第六九號
    公  訴  人  臺灣屏東地方法院檢察署檢察官
    被      告  乙○○
    指定辯護人  本院公設辯護人丙○○
右被告因違反槍砲彈藥刀械管制條例等案件，經檢察官提起公訴（九十年度偵字第五
○七○號），本院判決如左：
    主  文
乙○○未經許可，無故持有手槍，處有期徒刑陸年，併科罰金新台幣貳拾萬元，罰金
如易服勞役，以罰金總額與陸個月之日數比例折算。併應於刑之執行完畢或赦免後，
令入勞動場所，強制工作，其期間為參年。
扣案以色列製之制式半自動五○手槍壹枝（含彈匣貳個，屬以色列ＩＭＩ廠製ＤＥＳ
ＥＲＴ  ＥＡＧＬＥ口徑○點五○吋，槍枝管制編號0000000000號，槍號
00000000號）、其他可發射子彈具有殺傷力之仿美國貝瑞塔廠九○半自動手
槍壹枝（含彈匣貳個，槍枝管制編號0000000000號）、制式五○手槍子彈
陸顆及制式九○手槍子彈貳拾顆均沒收。
被訴傷害部分公訴不受理。
    事  實
一、乙○○明知制式手槍、其他可發射子彈具有殺傷力之改造玩具手槍、有殺傷力之
    子彈，均屬槍砲彈藥刀械管制條例管制之槍、彈，非經中央主管機關許可，不得
    持有，竟基於持有之繼續犯意，於民國八十九年十二月下旬某日，在大陸地區向
    綽號「斯文」之不詳姓名年籍男子，以新臺幣（下同）四十七萬元之代價，洽購
    以色列製之制式半自動五○手槍一枝（含彈匣二個，屬以色列ＩＭＩ廠製ＤＥＳ
    ＥＲＴ  ＥＡＧＬＥ口徑○點五○吋，槍枝管制編號0000000000號，
    槍號00000000號）、其他可發射子彈具有殺傷力之仿美國貝瑞塔廠九○
    半自動手槍一枝（含彈匣二個，槍枝管制編號0000000000號）、製式
    五○手槍子彈及製式九○手槍子彈一批，並約定由乙○○回台後至高雄縣燕巢鄉
    某處公墓起出該批槍彈，乙○○於九十年一月間某日自大陸回台後即前往取出該
    批槍彈而持有之，並於九十年一月某日凌晨三時許，攜至屏東縣里港鄉載興村河
    床試射一次一發，後即將上開槍彈藏匿於同鄉○○村○○路三十九之一號附近香
    蕉園。嗣於同年七月十日夜間十九時許，因與甲○○發生債務糾紛，遭甲○○糾
    眾毆傷，隨即逃回上址取出該批槍彈，同日夜間二十一時三十分許，甲○○率數
    名不詳姓名年籍男子追至，乙○○乃持槍立於屋簷下，朝空射擊一發，復朝下射
    擊一發擊中甲○○，致其受有左側足部開放性傷口三點五乘三公分及多處擦傷等
    之傷害（傷害部分未據告訴），甲○○與該數名男子因而心生畏懼，而紛紛走避
    ，乙○○乃迅速逃離現場，經警循線於彰化縣田中鎮○○里○○路七二八號拘提
    到案，並起出上開手槍、五○製式手槍子彈六顆、九○製式手槍子彈二十顆等物
    。
二、案經屏東縣警察局移送台灣屏東地方法院檢察署檢察官偵查起訴。。
    理  由
壹、有罪部分：
一、訊據被告乙○○對於右揭犯罪事實坦承不諱，且扣案之上開槍彈，經送內政部警
    政署刑事警察局鑑驗結果，制式五○手槍一枝認係以色列ＩＭＩ廠製ＤＥＳＥＲ
    Ｔ  ＥＡＧＬＥ口徑○點五○吋之制式半自動手槍，槍管內具六條右旋來復線，
    機械性能良好，具有殺傷力，制式九○手槍一枝認係仿ＢＥＲＥＴＴＡ廠半自動
    手槍製造之金屬玩具手槍，車通槍管內阻鐵改造而成之改造手槍，經檢視雖欠缺
    板機連桿簧，惟仍可供擊發適用子彈，亦具有殺傷力，上開制式子彈亦均具有殺
    傷力，有該局刑鑑字第一七三三三七號、第一四二三一九號通知書等在卷可憑，
    復有上開槍、彈扣案可資佐證，事證明確，被告犯行洵堪認定。
二、核被告所為，係違反槍砲彈藥刀械管制條例第七條第四項之未經許可持有手槍罪
    、同條例第十一條第四項之未經許可持有其他可發射子彈具有殺傷力之改造玩具
    手槍罪及同條例第十二條第四項之未經許可持有子彈罪等三罪，被告一行為同時
    未經許可持有上開制式手槍、具有殺傷力之改造玩具手槍及子彈而觸犯三罪名，
    為想像競合犯，應從法定本刑較重之同條例第七條第四項未經許可持有手槍罪處
    斷。審酌被告素行非佳、犯罪動機、所生損害及犯後態尚好等一切情狀，量處如
    主文所示之刑並諭知併科罰金易服勞役之折算標準。又被告曾有違反槍砲彈藥刀
    械管制條例之犯罪紀錄，並曾受感訓處分之執行，不知警惕又購買殺傷力強大之
    制式手槍、子彈及具殺傷力之改造玩具手槍，又進而持以傷人，雖傷害部分未據
    告訴，然其對社會秩序之威脅及對人民生命安全之危害甚鉅，顯有預防矯治之必
    要，爰依憲法第二十三條所定之比例原則，宜依槍砲彈藥刀械管制條例第十九條
    第一項規定，令入勞動場所強制工作三年，以資矯正。扣案以色列製之制式半自
    動五○手槍一枝（含彈匣貳個，屬以色列ＩＭＩ廠製ＤＥＳＥＲＴ  ＥＡＧＬＥ
    口徑○點五○吋，槍枝管制編號0000000000號，槍號0000000
    0號）、其他可發射子彈具有殺傷力之仿美國貝瑞塔廠九○半自動手槍一枝（含
    彈匣貳個，槍枝管制編號0000000000號）、制式五○手槍子彈六顆及
    制式九○手槍子彈二十顆，係屬違禁物，應依刑法第三十八條第一項第一款規定
    沒收之。
貳、不受理部分：
一、公訴意旨另以：被告乙○○前開事實欄所載持槍射中甲○○足部，致其受有左側
    足部開放性傷口三點五乘三公分及多處擦傷之傷害，因認被告另涉有刑法第二百
    七十七條第一項之普通傷害罪嫌等語。
二、按刑法第二百七十七條第一項之傷害罪須告訴乃論，而告訴乃論之罪未經告訴者
    ，應論知不受理之判決，刑法第二百八十七條前段及刑事訴訟法第三百零三條第
    三款分別定有明文。
三、本件被告乙○○開槍射傷害甲○○足部之事實雖據被告坦承不諱，並據被害人甲
    ○○指述在卷，復有診斷書一紙在卷可憑，然甲○○並未提出傷害之告訴，此有
    警訊筆錄可佐，此亦為公訴人於起訴書所載明，是此部分自應依前引法條為不受
    理之諭知。
據上論斷，應依刑事訴訟法第二百九十九條第一項前段、第三百零三條第三款，槍砲
彈藥刀械管制條例第七條第四項、第十一條第四項、第十二條第四項、第十九條第一
項、刑法第十一條、第五十五條、第三十八條第一項第一款、第四十二條第三項判決
如主文。
中      華      民      國      九十      年      九      月    廿一    日
                                     臺灣屏東地方法院刑事第二庭
                                          法  官    吳永宋
右正本證明與原本無異。
對於本判決如有不服應於收受送達後十日內向本院提出上訴書狀上訴於台灣高等法院
高雄分院並按他造當事人之人數附具繕本。
                  書記官   陳靖麗
中      華      民      國      九十      年      九      月    廿一    日
附錄本件論罪法條：
槍砲彈藥刀械管制條例第七條
未經許可，製造、販賣或運輸火砲、肩射武器、機關槍、衝鋒槍、卡柄槍
、自動步槍、普通步槍、馬槍、手槍或各類砲彈、炸彈、爆裂物者，處死
刑、無期徒刑或七年以上有期徒刑；處徒刑者，併科新台幣三千萬元以下
罰金。
未經許可，轉讓、出租或出借前項所列槍砲、彈藥者，處無期徒刑或五年
以上有期徒刑，併科新台幣一千萬元以下罰金。
意圖供自己或他人犯罪之用，而犯前二項之罪者，處死刑或無期徒刑；處
徒刑者，併科新台幣五千萬元以下罰金。
未經許可，持有、寄藏或意圖販賣而陳列第一項所列槍砲、彈藥者，處五
年以上有期徒刑，併科新台幣一千萬元以下罰金。
第一項至第三項之未遂犯罰之。
槍砲彈藥刀械管制條例第十一條
未經許可，製造、販賣或運輸第四條第一項第一款所稱其他可發射金屬或
子彈具有殺傷力之各式槍砲者，處五年以上有期徒刑，併科新臺幣一千萬
元以下罰金。
未經許可，轉讓、出租或出借前項所列槍砲者，處三年以上十年以下有期
徒刑，併科新臺幣七百萬元以下罰金。
意圖供自己或他人犯罪之用，而犯前二項之罪者，處無期徒刑或七年以上
有期徒刑，併科新臺幣一千萬元以下罰金。
未經許可，持有、寄藏或意圖販賣而陳列第一項所列槍砲者，處一年以上
七年以下有期徒刑，併科新臺幣七百萬元以下罰金。
第一項至第三項之未遂犯罰之。
槍砲彈藥刀械管制條例第十二條
未經許可，製造、販賣或運輸子彈者，處一年以上七年以下有期徒刑，併
科新台幣五百萬元以下罰金。
未經許可，轉讓、出租或出借子彈者，處六月以上五年以下有期徒刑，併
科新台幣三百萬元以下罰金。
意圖供自己或他人犯罪之用，而犯前二項之罪者，處三年以上十年以下有
期徒刑，併科新台幣七百萬元以下罰金。
未經許可，持有、寄藏或意圖販賣而陳列子彈者，處五年以下有期徒刑，
併科新台幣三百萬元以下罰金。
第一項至第三項之未遂犯罰之。


司法院資訊處製作；財團法人民間司法改革基金會備份。
